Minutes et répertoires du notaire Marie Louis Ernest PITAUX, 16 juillet 1870 - 26 avril 1892 (étude XIV)
Archives nationales
- Minutes de Marie Louis Ernest PITAUX, mai 1870 - 29 août 1928; MC/ET/XIV/905 - MC/ET/XIV/1218
  - Minutes. 1872, août, août 1872; MC/ET/XIV/917
    - Contrat de mariage entre Marie Pierre Dufrien, employé chapelier ,demeurant à Paris, grande rue de Belleville, n° 54, et Marie Rose Adolphine Dorival, sans profession, demeurant à Paris, rue de Passy, n° 76., 14 août 1872; MC/ET/XIV/917
      contrat de mariage; Dufrien, Marie Pierre; Dorival, Marie Rose Adolphine; employé de commerce; Belleville (rue de); Passy (rue de); fabricant d'accessoires vestimentaires
    - Réquisition de signification d'acte respectueux par Thérèse Camille Chappellier, sans profession, demeurant à Boynes (Loiret), née le 14 décembre 1848 à Ascoux (Loiret) à Marie Joseph Firmin Chappellier, son père, ingénieur civil, demeurant à Paris, boulevard de Reuilly, n° 23, relativement au mariage qu'elle projette avec Jacques Hyacinthe Georges Chappellier, sans profession, demeurant à Paris, rue des Vosges, n° 10., 14 août 1872; MC/ET/XIV/917
      contrat de mariage; Chappellier, Thérèse Camille (1848-1...); Chappellier, Marie Joseph Firmin; Chappellier, Jacques Hyacinthe Georges; Boynes (Loiret); Ascoux (Loiret); Reuilly (boulevard de); Vosges (rue des); ingénieur
    - Décharge par Claire Ribis, veuve de Dominique Lozes, rentière, demeurant à Paris, rue du Faubourg Saint-Martin, n° 129, et Grégoire Aimé Victor dit Victorin Lozes, employé au chemin de fer de l'Est, demeurant à Paris, même adresse, d'un legs à eux fait par Antoine Laurens, ancien marchand drapier, décédé à Toulouse le 2 août 1868, à Jean-Baptiste Laurens, négociant, demeurant à Paris, rue du Mail, n° 27, exécuteur testamentaire., 14 août 1872; MC/ET/XIV/917
      décharge; Ribis, Claire; Lozes, Dominique (1...-18..); Lozes, Grégoire Aimé Victor dit Victorin; Laurens, Antoine (1...-1868); Laurens, Jean-Baptiste; Faubourg-Saint-Martin (rue du); Mail (rue du); Toulouse (Haute-Garonne); cheminot; négociant
    - Décharge par Antoine Adolphe Lozes, commis marchand, demeurant à Paris boulevard de la Villette, n° 234, aux héritiers de Antoine Laurens, ancien marchand drapier, décédé à Toulouse le 2 août 1868., 30 décembre 1872; MC/ET/XIV/917
      A noter: cette minute est placée à la suite d'un acte principal (décharge du 14 août 1872)."
      décharge; Laurens, Antoine (1...-1868); Toulouse (Haute-Garonne); Lozes, Antoine Adolphe; Villette (boulevard de la)
    - Mainlevée par Jean-Baptiste Baby, entrepreneur de charpente, demeurant à Saint Maur les Fossés, vieille route de la Varenne, n° 29, au profit de Adolphe Camille Petot, employé de l'octroi, et Amélie Jarlet, son épouse, demeurant au dit Saint-Maur (Seine), rue du Pont de Créteil, et Jacques Alexandre Jarlet, jardinier, et Rose Victoire Coluche, son épouse, demeurant au dit Saint-Maur, rue des bijoutiers, n° 2, de la somme de 6000 francs., 17 août 1872; MC/ET/XIV/917
      mainlevée; Baby, Jean-Baptiste; Petot, Adolphe Camille; Jarlet, Amélie; Jarlet, Jacques Alexandre; Coluche, Rose Victoire; charpentier; chef d'entreprise; jardinier; Saint-Maur-des-Fossés (Val-de-Marne)
    - Bail par Isaac Hagnauer, propriétaire, demeurant à Paris, rue Lafayette, n° 14, à Jules Rodolphe Sichel, rentier, demeurant à Montmorency (Seine & Oise), rue de Paris, n° 22, d'un appartement à Paris, rue de Rome, n° 14., 19 août 1872; MC/ET/XIV/917
      bail; Hagnauer, Isaac; Sichel, Jules Rodolphe; La-Fayette (rue); Rome (rue de); Montmorency (Val-d'Oise)
    - Procuration par Albertine Louise Mesnier veuve de François Guillaume Dumoutier, propriétaire, demeurant à Paris, rue de la Vieille Estrapade, n° 15, à Louis Henri Destigny, propriétaire, demeurant à Paris, rue de la Chaussée d'Antin, n° 25, pour toucher diverses sommes dont d'éventuelles indemnités de guerre., 23 août 1872; MC/ET/XIV/917
      procuration; Mesnier, Albertine Louise; Dumoutier, François Guillaume; Destigny, Louis Henri; Vieille-Estrapade (rue de la); Chaussée-d'Antin (rue de la)
    - Autorisation donnée par Mathurin Boussin, entrepreneur de maçonnerie, demeurant à Paris, rue Nonain d'Yeres, n° 5, à Marie Michaud, son épouse, pour accepter une donation de la part de ses parents Jacques Michaud, cultivateur, et Anne Jolivet, son épouse, de biens à Chaillac (Indre)., 23 août 1872; MC/ET/XIV/917
      procuration; Boussin, Mathurin; Michaud, Marie; Michaud, Jacques; Jolivet, Anne; chef d'entreprise; maçon; agriculteur; Nonnains-d'Hyères (rue des); Chaillac (Indre)
    - Vente par Gentien Frédéric Fauchet, propriétaire, et Camille Héloïse Fouache, son épouse, demeurant à Paris, boulevard de Clichy, n° 34, à la société anonyme foncière ayant son siège à Paris, rue Bertin Poirée, n° 1, de deux maisons à Paris, place de la Bastille, n°s 5 et 7., 27 août 1872; MC/ET/XIV/917
      acte de vente; Fauchet, Gentien Frédéric; Fouache, Camille Héloïse; Clichy (boulevard de); Bertin-Poirée (rue); Bastille (place de la)
    - Notoriété après décès de Jean-Baptiste Pennequin, rentier, âgé de 72 ans, né à Lille (Nord), décédé dans la nuit du 24 au 25 mars 1872, à Paris, rue de la Lingerie, n° 8., 27 août 1872; MC/ET/XIV/917
      L'acte de décès est en pièce jointe.
      notoriété; Pennequin, Jean-Baptiste; Lingerie (rue de la); Lille (Nord)
    - Contrat de mariage entre Armand Martin Liasse, employé de commerce, demeurant à Paris, rue Saint-Jacques, n° 167, et Anna Marie Lecamus de Moffet, sans profession, demeurant à Paris, rue des Moines, n° 14., 27 août 1872; MC/ET/XIV/917
      contrat de mariage; Liasse, Armand Martin; Lecamus de Moffet, Anna Marie; employé de commerce; Saint-Jacques (rue); Moines (rue des)
    - Réquisition de notification d'acte respectueux par Henri Adoplhe Panet (né à paris le 3 avril 1845 dans l'ancien troisième arrondissement), employé à la Compagnie d'assurrances l'Union, demeurant à Paris, rue du Faubourg Montmartre, n° 47, en vue de son mariage avec Caroline Uhlmann, tenant un café, rue du Faubourg Montmartre, n° 47., 29 août 1872; MC/ET/XIV/917
      Attention, cette minute est suivie "d'actes à la suite": 3 autres notifications des 16 septembre, 17 et 21 octobre 1872.
      document préparatoire; contrat de mariage; Panet, Henri Adolphe; Uhlmann, Caroline; Faubourg-Montmartre (rue du)
    - Notoriété rectificative des noms et prénoms de Jean Antoine Jugieu, né le 14 août 1786, paroisse Saint-Eustache, musicien, surveillant aux Champs Elysées, chevalier de la Légion d'honneur, demeurant à Paris, rue du Monthabor, n° 4 puis rue Fabert, n° 40 bis, et de Marie Catherine Eugénie Avoine (née à Paris le 26 frimaire an X/17 décembre 1801), sa veuve, sans profession, demeurant à Paris, rue Saint-Maur, n° 170., 30 août 1872; MC/ET/XIV/917
      L'acte contient un extrait de leur contrat de mariage (23 avril 1816, 1er arrondissement)
      notoriété; Jugieu, Jean Antoine; Avoine, Marie Catherine Eugénie; Saint-Eustache (paroisse); Mont-Thabor (rue du); Fabert (rue); Saint-Maur (rue); musicien; agent de surveillance; Champs-Elysées (quartier)
    - Bail par Edouard Patry, propriétaire, et Lucienne Routoure, son épouse, demeurant à Paris, passage des Petits Pères, n° 2, à Henri Louis Doye, coiffeur parfumeur, et Mathilde Clémentine Decroix, son épouse, demeurant à Saint-Cloud (Seine & Oise), route nationale n° 7, d'une boutique au dit Saint-Cloud, même adresse., 30 août 1872; MC/ET/XIV/917
      bail; Patry, Edouard; Routoure, Lucienne; Doye, Henri Louis; Decroix, Mathilde Clémentine; Petits-Pères (passage des); Saint-Cloud (Hauts-de-Seine); coiffeur; parfumeur
    - Procuration par la marquise Thérèse Françoise Olympe Gaspera Gamba veuve en premières noces du chevalier commandeur Alexandre Guccioli comte de Monteleone et en secondes noces de Hilaire Etienne Octave Rouillé marquis de Boissy, sénateur, officier de la Légion d'honneur, demeurant à Paris, cité de Londres, n° 4, rue Saint-Lazare, à Pierre Constant Desbrosses, receveur de rentes, demeurant à Paris, rue Roquepine, n° 17, pour toucher des indemnités de guerre sur ses propriétés à Louveciennes (Seine & Oise)., 31 août 1872; MC/ET/XIV/917
      procuration; Gamba de Boissy, Thérèse Françoise Olympe Gaspera; Guiccioli de Monteleone, Alexandre; Rouillé de Boissy, Hilaire Etienne Octave; sénateur; Desbrosses, Pierre Constant; Londres (cité de); Saint-Lazare (rue); Roquépine (rue); Louveciennes (Yvelines)
    - Liquidation de la communauté et de la succession de Léopold Henri Trépied, décédé à Paris, rue du Rocher, le 31 août 1871. Marguerite Elisabeth Justine Rateau, sa veuve, sans profession, demeurant à ladite adresse., 31 août 1872; MC/ET/XIV/917
      liquidation; Trépied, Léopold Henri; Rateau, Marguerite Elisabeth Justine; Rocher (rue du)
  - Minutes. 1872, septembre - 1872, octobre, septembre 1872 - octobre 1872; MC/ET/XIV/918
    - Compte de tutelle par Albertine Louise Mesnier, veuve de François Guillaume Dumoutier, 15 rue de la Vieille-Estrapade, à Ernestine Marie Clémence Dumoutier. A la suite: récépissé de comptes, même jour; approbation des comptes, 14 octobre 1872., 1er octobre 1872; MC/ET/XIV/918
      compte de tutelle; Mesnier, Albertine Louise; Dumoutier, François Guillaume; Dumoutier, Ernestine Marie Clémence; Vieille-Estrapade (rue de la)
    - Procuration par Jean Louis Périn, négociant, 97 rue du Faubourg-Saint-Antoine, et Louis François René Panhard, rue de Bréda n°13, à Jacques Auguste Kaufmann, architecte, 12 bd de Strasbourg., 3 octobre 1872; MC/ET/XIV/918
      négociant; architecte; procuration; Panhard, Louis François René; Kaufmann, Jacques Auguste; Périn, Jean Louis; Bréda (rue); Strasbourg (boulevard de); Faubourg-Saint-Antoine (rue du)
    - Mainlevée par le Crédit foncier de France à Joseph Désiré Ardouin, propriétaire cultivateur à Jouy-le-Châtel (Seine-et-Marne)., 4 octobre 1872; MC/ET/XIV/918
      agriculteur; mainlevée; Hardouin, Joseph Désiré
    - Arrêté de comptes de tutelle de Marie Julie Marguerite Doquin de Saint-Preux, demeurant à Bourguignon-sous-Montbavin (Aisne)., 4 octobre 1872; MC/ET/XIV/918
      compte de tutelle; Doquin de Saint-Preux, Marie Julie Marguerite; Bourguignon-sous-Montbavin (Aisne)
    - Procuration par Albertine Louise Mesnier, veuve de François Guillaume Dumoutier, 15 rue de la Vieille-Estrapade, par Clémence Marie Mesnier, épouse de Armand Louis Malo, inspecteur de l'agriculture, demeurant à Caen (Calvados), et par Jules Gabriel Mesnier, docteur en médecine, à Clamart, à messieurs Louis Henri Destigny et Pierre Beaurain, 25 rue de la Chaussée-d'Antin., 5 octobre 1872; MC/ET/XIV/918
      inspecteur; fonctionnaire; médecin; procuration; Mesnier, Albertine Louise; Dumoutier, François Guillaume; Mesnier, Clémence Marie; Malo, Armand Louis; Mesnier, Jules Gabriel; Beaurain, Pierre; Caen (Calvados); Vieille-Estrapade (rue de la); Clamart (Hauts-de-Seine); Destigny, Louis Henri; Chaussée-d'Antin (rue de la)
    - Contrat de mariage entre Louis Adolphe Mathieu, marchand de vins, demeurant à la Varenne-Saint-Hilaire, et Marie Valeur, veuve de Jean-Baptiste Devillers, demeurant à Saint-Maur-les-Fossés., 5 octobre 1872; MC/ET/XIV/918
      négociant; contrat de mariage; Mathieu, Louis Adolphe; Valeur, Marie; Devillers, Jean-Baptiste; Saint-Maur-des-Fossés (Val-de-Marne); Saint-Maur-La Varenne (Val-de-Marne, canton)
    - Inventaire après décès de Prosper Alfred Yver, fabricant de fleurs artificielles, 30 rue de l'Echiquier., 5 octobre 1872; MC/ET/XIV/918
      inventaire après décès; Yver, Prosper Alfred; fabricant d'accessoires vestimentaires; Echiquier (rue de l')
    - Contrat de mariage entre Georges Albert Hector Hartog, négociant, 2 cité Trévise, et Victorine Emilie Lemercier, 10 Quai de la Mégisserie., 9 octobre 1872; MC/ET/XIV/918
      négociant; contrat de mariage; Hartog, Georges Albert Hector; Trévise (cité de); Mégisserie (quai de la); Lemercier, Victorine Emilie
    - Donation par Eugène Adolphe Rebière, doreur sur bois, à Louise Henriette Frigal, son épouse, 78 rue Rochechouart., 10 octobre 1872; MC/ET/XIV/918
      donation; Frigal, Louise Henriette; Rebière, Eugène Adolphe; Rochechouart (rue de)
    - Donation par Louise Henriette Frigal, à son époux Eugène Adolphe Rebière, doreur sur bois, 78 rue Rochechouart., 10 octobre 1872; MC/ET/XIV/918
    - Notoriété après le décès de Jean-Baptiste Etienne Henry Delanges, limonadier, 5 rue Girardon., 10 octobre 1872; MC/ET/XIV/918
      notoriété; Delanges, Jean-Baptiste Etienne Henry; restaurateur; Girardon (rue)
    - Notoriété concernant Alphonse François Marie de Laigue, ancien sous-directeur au ministère de la Justice, demeurant à Naples (Italie). Pièce jointe un extrait du registre des actes de naissance de l'an IX de la République par le consulat général de France à Naples., 11 octobre 1872; MC/ET/XIV/918
      notoriété; Laigue, Alphonse François Marie de; fonctionnaire; Naples (Italie)
    - Procuration par Simon Hayem, négociant, 38 rue du Sentier, à Charles Blique, employé de commerce, à Lyon (Rhône)., 11 octobre 1872; MC/ET/XIV/918
      négociant; procuration; Hayem, Simon; Blique, Charles; Sentier (rue du); Lyon (Rhône)
    - Quittance par divers à Paul Hutet, marchand de tableaux, 35 rue du Rocher., 11 octobre 1872; MC/ET/XIV/918
      quittance; Hutet, Paul; Rocher (rue du)
    - Contrat de mariage entre Victor Emmanuel Fillion, employé de commerce, 37 rue Rambuteau, et Berthe Saint-Germain, domestique, 12 rue Malher., 11 octobre 1872; MC/ET/XIV/918
      contrat de mariage; Fillion, Victor Emmanuel; Saint-Germain, Berthe; employé de commerce; employé de maison; Rambuteau (rue); Malher (rue)
    - Inventaire après décès de Louis Edouard Lemarié, à la requête de sa veuve Espérance Joséphine Sagot, demeurant à Saint-Denis, 62 rue de Paris., 12 octobre 1872; MC/ET/XIV/918
      inventaire après décès; Sagot, Espérance Joséphine; Lemarié, Louis Edouard; Saint-Denis (Seine-Saint-Denis); fonctionnaire
    - Liquidation de la communauté et succession Frachebois, par Joséphine Prat, veuve en premières noces de Jean Jude, et en secondes de Amable Constant Frachebois, 185 rue du Faubourg-Saint-Martin et Joséphine Philomène Marmet, employée de commerce, 41 rue Laffitte., 12 octobre 1872; MC/ET/XIV/918
      liquidation; Frachebois, Amable Constant; Prat, Joséphine; Jude, Jean; Marmet, Joséphine Philomène; Faubourg-Saint-Martin (rue du); Laffitte (rue); employé de commerce
    - Bail par Amélie Désirée Pajot, veuve de Charles Pajot, 14 rue Monsieur-le-Prince, à Jean Weber, restaurateur, 19 rue Royale., 15 octobre 1872; MC/ET/XIV/918
      Pajot, Amélie Désirée; Pajot, Charles; Monsieur-Le-Prince (rue); bail; Weber, Jean; Royale (rue)
    - Dépôt des pièces de publication du contrat de mariage entre Alfred Langlois, marchand épicier, demeurant à Paris, 1 rue Damiette, et Louise Eugénie Delalande, sans profession, demeurant à Paris, 38 rue de la Folie-Méricourt., 16 octobre 1872; MC/ET/XIV/917
      A noter: cette minute est placée à la suite d'un acte principal (contrat de mariage du 7 août 1872).
      contrat de mariage; Langlois, Alfred; Delalande, Louise Eugénie; Damiette (rue de); Folie-Méricourt (rue de la); dépôt de pièces
    - Obligation par Amélie Désirée Pajot, veuve de Charles Pajot, 14 rue Monsieur-le-Prince, à Madeleine Eléonore Pochonnet, veuve de Etienne Louis Bénard, 39 rue de Berlin., 19 octobre 1872; MC/ET/XIV/918
      obligation; Pajot, Amélie Désirée; Pajot, Charles; Pochonnet, Madeleine Eléonore; Bénard, Etienne Louis; Monsieur-Le-Prince (rue); Berlin (rue de)
    - Vente par le gérant de la société en commandite Villain et Cie, dont le siège est à Paris, 14 Quai de la Mégisserie, Jean Louis Henri Villain, ancien notaire, membre de l'Assemblée nationale, même adresse, à Ferdinand Bal, architecte, 2 rue Charles-V, un immeuble provenant de l'emplacement des anciens abattoirs Popincourt, un terrain avenue Parmentier. Plan couleur., 22 octobre 1872; MC/ET/XIV/918
      notaire; architecte; acte de vente; Villain, Jean Louis Henri; Bal, Ferdinand; Mégisserie (quai de la); Parmentier (avenue); Charles-V (rue); député
    - Cession d'antériorité par le mandataire de Pierre Gabriel Varin, banquier, demeurant à Bar-le-Duc (Meuse) au profit du Crédit foncier de France., 22 octobre 1872; MC/ET/XIV/918
      cession; Varin, Pierre Gabriel; Bar-le-Duc (Meuse); banquier
    - Cession d'antériorité par le mandataire de Hippolyte Laurence Jardel, juge suppléant au tribunal civil de Clamecy (Nièvre), y demeurant au profit du Crédit foncier de France., 22 octobre 1872; MC/ET/XIV/918
      cession; Jardel, Hippolyte Laurence; juge; Clamecy (Nièvre)
    - Contrat de mariage entre Jean-Baptiste Duvollet, ouvrier tourneur, 19 rue Blondel, et Jeanne Artaud, ouvrière couturière, 69 rue du Faubourg-Saint-Denis., 23 octobre 1872; MC/ET/XIV/918
      tourneur; contrat de mariage; Duvollet, Jean-Baptiste; Blondel (rue); Faubourg-Saint-Denis (rue du); Artaud, Jeanne
    - Mainlevée d’inscription et d’opposition par Henri Gabriel Cavaré, propriétaire, demeurant 39 bd Malesherbes, au profit de Geneviève Adélaïde Billat, veuve de François Louis Lièvre, 5 rue des Deux-Portes-Saint-Jean., 23 octobre 1872; MC/ET/XIV/918
      mainlevée; Cavaré, Henri Gabriel; Billat, Geneviève Adélaïde; Malesherbes (boulevard); Deux-Portes (rue des); Lièvre, François Louis
    - Procuration par Jules Jacques Bernheim, négociant, 160 rue Montmartre, à son fils Louis Napoléon Jules César Claudius Bernheim, même profession, même adresse, pour exploiter les maisons de commerce à Paris et à Madrid (Espagne), 12 calle de la Montera., 23 octobre 1872; MC/ET/XIV/918
      négociant; procuration; Bernheim, Louis Napoléon Jules César Claudius; Bernheim, Jules Jacques; Montmartre (rue); Madrid (Espagne)
    - Quittance par les héritiers de la veuve Paillard, à la société au nom collectif Félix Dieudonné et Gustave Doresslot, dont le siège est 69-71 rue Beaubourg., 23 octobre 1872; MC/ET/XIV/918
      quittance; Paillard; Doresslot, Gustave; Dieudonné, Félix; Beaubourg (rue)
    - Vente par Henri Launay, propriétaire, demeurant à Asnières, Grande-Rue n°10, à Jean-Baptiste Chiros, ancien payeur de l’armée en retraite, demeurant à Asnières, rue d’Orléans n°10, un terrain même rue., 24 octobre 1872; MC/ET/XIV/918
      acte de vente; Chiros, Jean-Baptiste; Launay, Henri; trésorier payeur (Ancien Régime); Asnières
    - Vente par André Caffin, propriétaire, demeurant 47 rue Poissonnière, un terrain à La Varenne-Saint-Hilaire, à Nicolas Henri Souchet, entreprenneur de maçonnerie, demeurant à La Varenne-Saint-Hilaire, avenue de Bonneuil., 24 octobre 1872; MC/ET/XIV/918
      maçon; acte de vente; Souchet, Nicolas Henri; Caffin, André; Poissonnière (rue); Saint-Maur-des-Fossés (Val-de-Marne)
    - Bail par Isaac Hagnauer, propriétaire, rue La Fayette n°14, à Jacob Philon Bernal, rue La Fayette n°71., 24 octobre 1872; MC/ET/XIV/918
      bail; Hagnauer, Isaac; La-Fayette (rue); Bernal, Jacob Philon
    - Bail par Charles Toury, propriétaire à Fontenay-aux-Roses, à Charles Gustave Georges, limonadier, d’une maison 221 rue Saint-Antoine., 29 octobre 1872; MC/ET/XIV/918
      restaurateur; bail; Toury, Charles; Saint-Antoine (rue); Fontenay-aux-Roses (Hauts-de-Seine); Georges, Charles Gustave
    - Bail par Charles Toury, propriétaire à Fontenay-aux-Roses, à Charles Gustave Georges, limonadier, d’une petite cour, bd Beaumarchais dépendant d’une maison 221 rue Saint-Antoine., 29 octobre 1872; MC/ET/XIV/918
      bail; Toury, Charles; Georges, Charles Gustave; Beaumarchais (boulevard); Saint-Antoine (rue); Fontenay-aux-Roses (Hauts-de-Seine); restaurateur
    - Cahier des charges pour l’adjudication d’un fonds de commerce d’hôtel meublé, 16 rue du Caire, dépendant de la communauté d’Anne Marie Raab, veuve de Jean Lerch, maîtresse d’hôtel meublé, même adresse y demeurant. Acte à la suite en date du 21 novembre 1872: adjudication au profit de Mme Lerch., 29 octobre 1872; MC/ET/XIV/918
      cahier des charges; Raab, Anne Marie; Lerch, Jean; hôtelier; acte de vente; Caire (rue du)
    - Cahier des charges pour l’adjudication d’un fonds de commerce de fabricant de chocolat, 71 rue du Temple, appartenant à Louis Armand Contant., 28 octobre 1872; MC/ET/XIV/918
      cahier des charges; Contant, Louis Armand; négociant; Temple (rue du)
    - Mainlevée partielle par Louise Boucher de Montuel, veuve de Pierre Henri Ruinart, comte de Brimont, demeurant 49 bd Latour-Maubourg, au profit de Jules François René Lefort, artiste lyrique, 39 rue Pigalle., 29 octobre 1872; MC/ET/XIV/918
      mainlevée; Boucher de Montuel, Louise; Ruinart, Pierre Henri; Lefort, Jules François René; artiste; La-Tour-Maubourg (boulevard de); Pigalle (rue)
    - Notification du troisième acte respectueux par Thérèse Camille Chappellier, sans profession, demeurant à Boynes (Loiret), née le 14 décembre 1848 à Ascoux (Loiret) à Marie Joseph Firmin Chappellier, son père, ingénieur civil, demeurant à Paris, 23 boulevard de Reuilly, relativement au mariage qu'elle projette avec Jacques Hyacinthe Georges Chappellier, sans profession, demeurant à Paris, 10 rue des Vosges. Refus de son père., 29 octobre 1872; MC/ET/XIV/918
      A noter: cette minute est placée à la suite d'un acte principal (réquisition du 14 août 1872).
      ingénieur; contrat de mariage; Chappellier, Marie Joseph Firmin; Chappellier, Jacques Hyacinthe Georges; Boynes (Loiret); Ascoux (Loiret); Reuilly (boulevard de); Vosges (rue des); Chappellier, Thérèse Camille
    - Dépôt de l’acte de décès d'Adolphine Cunégonde Jacobs, décédée à Saarwellinger (Allemagne) le 29 juillet 1872, épouse de Jean Joseph Claudel, 61 rue des Rigoles. Un document en allemand., 30 octobre 1872; MC/ET/XIV/918
      comptable; dépôt de pièces; Jacobs, Adolphine Cunégonde; Claudel, Jean Joseph; Rigoles (rue des); Allemagne
    - Inventaire après décès d'Adolphine Cunégonde Jacobs, épouse de Jean Joseph Claudel, décédée à Saarwellinger (Allemagne) le 29 juillet 1872, à la requête de son époux, comptable, 61 rue des Rigoles., 30 octobre 1872; MC/ET/XIV/918
      comptable; inventaire après décès; Jacobs, Adolphine Cunégonde; Claudel, Jean Joseph; Rigoles (rue des); Allemagne
    - Dépôt de procuration par Victor Jean-Baptiste Dorgeval, propriétaire, et son épouse, demeurant à Theys, à monsieur Mahon, agent de change, demeurant à Paris, 48 rue Laffitte., 30 octobre 1872; MC/ET/XIV/918
      agent de change; dépôt de pièces; Dorgeval, Victor Jean-Baptiste; Laffitte (rue); Mahon
    - Vente par Camille Servais Rodrigue Beaudot, demeurant à la Borderie, commune de Saint-Léonard (Haute-Vienne), à Nicolas Joseph Dufour, marchant de meubles, 115 rue du Faubourg-Saint-Antoine, 3 passage de la Bonne-Graine, d'une portion de terrain à la Varenne-Saint-Maur. A la suite: quittance de M. Beaudot à M. Dufour, 8 octobre 1872; dépôt d’une décharge, 7 novembre 1873., 2 septembre 1872; MC/ET/XIV/918
      négociant; acte de vente; Beaudot, Camille Servais Rodrigue; Dufour, Nicolas Joseph; Faubourg-Saint-Antoine (rue du); Bonne-Graine (passage de la); Saint-Léonard-de-Noblat (Haute-Vienne); Saint-Maur-La Varenne (Val-de-Marne, canton); quittance
    - Contrat de mariage entre Charles Antoine Louis Duffour, avocat, 58 rue Taitbout, et Louise Eugénie Amicie de Grattier de Grattery, 2 rue de Noailles, Versailles., 2 septembre 1872; MC/ET/XIV/918
      avocat; contrat de mariage; Grattier de Grattery, Louise Eugénie Amicie de; Versailles (Yvelines); Taitbout (rue); Duffour, Charles Antoine Louis
    - Bail par Isaac Hagnauer, rue Lafayette n°14, à Charles Théodore Louis Marie Gazeau, docteur en médecine, rue des Beaux-Arts n°1, une maison sise à Paris rue de Rome n°12., 4 septembre 1872; MC/ET/XIV/918
      médecin; Hagnauer, Isaac; Gazeau, Charles Théodore Louis Marie; La-Fayette (rue); Beaux-Arts (rue des); Rome (rue de); bail